【裁判字號】    99,訴,1025
【裁判日期】    991109
【裁判案由】    違反毒品危害防制條例
【裁判全文】
臺灣屏東地方法院刑事判決              99年度訴字第1025號
公  訴  人  臺灣屏東地方法院檢察署檢察官
被      告  楊敏生
上列被告因違反毒品危害防制條例案件，經檢察官提起公訴（99
年度毒偵字第1703號），因被告於準備程序中就被訴事實為有罪
之陳述，經告知簡式審判程序之旨，並聽取檢察官、被告之意見
後，經本院合議庭裁定由受命法官獨任進行簡式審判程序，茲判
決如下：
    主  文
楊敏生施用第一級毒品，處有期徒刑柒月。
    事  實
一、楊敏生前民國96年間，因施用毒品案件，經本院以96年度毒
    聲字第403 號裁定送觀察、勒戒，再經本院以96年度毒聲字
    第569 號裁定令入戒治處所施以強制戒治，於97年10月9 日
    因強制戒治期滿執行完畢，由臺灣屏東地方法院檢察署檢察
    官以97年度戒毒偵字第137 號為不起訴處分確定。再於98年
    間復因施用毒品案件，經本院以98年度訴字第967 號判決判
    處有期徒刑6 月確定，並於99年11月1 日縮刑期滿執行完畢
    （本件不構成累犯）。詎仍不知悔改，明知海洛因係毒品危
    害防制條例第2 條第2 項第1 明定之第一級毒品，不得持有
    及施用，竟仍基於施用第一級毒品海洛因之犯意，於99 年5
    月2 日上午8 時許，在位於屏東縣車城鄉○○村○○路44號
    住宅內，以將海洛因摻水溶解置入注射針筒後注入體內方式
    ，施用海洛因1 次。嗣於99年5 月2 日下午1 時許，在屏東
    縣車城鄉○○路福德宮前廣場，因另涉施用毒品案遭通緝為
    警逮捕，並經其同意後採尿送驗，檢驗結果呈嗎啡陽性反應
    ，乃查悉上情。
二、案經屏東縣政府警察局恆春分局報告臺灣屏東地方法院檢察
    署檢察官偵查起訴。
    理  由
一、按除被告所犯為死刑、無期徒刑、最輕本刑為3 年以上有期
    徒刑之罪或高等法院管轄第一審案件者外，於法院行準備程
    序進行中，被告先就被訴事實為有罪之陳述時，審判長得告
    知被告簡式審判程序之旨，並聽取當事人、代理人、辯護人
    及輔佐人之意見後，裁定進行簡式審判程序；受命法官行準
    備程序，與法院或審判長有同一之權限，刑事訴訟法第 273
    條之1 第1 項、第279 條第2 項前段分別定有明文。查本件
    被告楊敏生所犯非為死刑、無期徒刑、最輕本刑為3 年以上
    有期徒刑之罪或高等法院管轄第一審案件，其於本院99年10
    月26日準備程序進行中，先就前揭被訴事實為有罪之陳述（
    見本院卷第18頁），經受命法官告知簡式審判程序之旨，並
    聽取當事人之意見後，本院合議庭認無不得或不宜改依簡式
    審判程序進行之處，爰依刑事訴訟法第273 條之1 第1 項，
    裁定本件由受命法官獨任進行簡式審判程序。並依刑事訴訟
    法第159 條第2 項、第273 條之2 規定，本件不適用同法第
    159 條第1 項關於傳聞法則之規定，證據調查亦不受同法第
    159 條第1 項、第161 條之2 、第161 條之3 、第163 條之
    1 及第164 條至第170 條規定之限制，合先敘明。
二、上揭事實，業據被告於本院準備程序及審理時均坦承不諱（
    見本院卷第18頁、第19頁反面），另經將被告於99年5 月2
    日下午3 時0 分，在屏東縣政府警察局恆春分局車城分駐所
    採集之尿液，送台灣檢驗科技股份有限公司鑑定，經以EIA
    酵素免疫分析法初步檢驗、並以GC/MS 氣相層析/ 質譜儀法
    確認檢驗，結果判定確呈嗎啡陽性反應，有屏東縣政府警察
    局恆春分局偵辦毒品條例案尿液受檢人真實姓名對照表、台
    灣檢驗科技股份有限公司99年5 月18日報告編號KH/2010/00
    000000號濫用藥物檢驗報告各1 紙附卷可稽（見警卷第8 、
    9 頁），足認被告確有於上揭採尿時間前施用海洛因甚明，
    亦適足補強被告自白，堪認被告自白與事實相符，應屬真實
    。本件事證明確，被告犯行洵堪認定，應依法論科。
三、按觀察、勒戒或強制戒治執行完畢釋放後，五年內再犯第十
    條之罪者，檢察官應依法追訴，毒品危害防制條例第23條第
    2 項定有明文。查被告於97年10月9 日強制戒治執行完畢，
    有臺灣高等法院被告前案紀錄表1 份在卷供參，其於釋放後
    5 年內即再犯本案，自應依法論科，合先敘明。又按海洛因
    為毒品危害防制條例第2 條第2 項第1 款明定之第一級毒品
    ，不得持有及施用。核被告所為，係犯毒品危害防制條例第
    10條第1 項之施用第一級毒品罪。被告持有第一級毒品海洛
    因後進而施用，其持有之低度行為應被其施用之高度行為所
    吸收，均不另論罪。爰審酌被告強制戒治仍未能戒除毒癮，
    於98年間即因施用毒品遭判處徒刑，復又再犯本案，顯見其
    對戒毒意志不堅，然施用毒品自害其身，所生危害非大，且
    事後終坦承犯罪、尚具悔意，犯後態度難謂非佳，復衡其犯
    罪動機、目的及手段等一切情狀，量處如主文所示之刑。又
    按對於未發覺之罪自首而受裁判者，得減輕其刑，刑法第62
    條定有明文，雖承辦本案之屏東縣政府警察局恆春分局車城
    分駐所警務員兼所長阮志強於所製作之查獲施用毒品案件報
    告表上勾選「嫌疑人於承辦警員產生具體懷疑前先行自首」
    欄位，有該報告表附卷可稽（見警卷第7 頁），然查被告於
    警詢時乃自承：伊以前有施用毒品之習慣性，現在已無施用
    毒品之習慣性，且伊最後施用毒品係於99年1 月間，在台中
    施用等語（見警卷第4 頁），可知被告所供承者與本案犯行
    實非相同。迨經警員採尿檢驗，結果呈現海洛因陽性反應，
    始表示願受法律制裁等情，亦經被告供承在卷（見警卷第5
    頁），並有屏東縣政府警察局涉嫌違反毒品危害防制條例尿
    液初步檢驗報告單1 紙、照片2 張附卷足憑（見警卷第10、
    11頁）。綜上，足認承辦警員因被告尿液檢驗結果已呈嗎啡
    、海洛因陽性反應，有確切根據合理可疑被告涉犯本案犯行
    後，被告見無可抵賴始予坦承，尚難認被告係對未發覺之罪
    自首，自無從依上揭法條規定減輕其刑，附此敘明。另被告
    持有之海洛因均已施用耗盡，未扣案供施用毒品所用之注射
    針筒均已丟棄滅失，業據被告供承明確（見本院卷第18頁）
    ，且亦無證據證明現尚存在，爰不併予宣告沒收，附此敘明
    。
據上論斷，應依刑事訴訟法第273 條之1 第1 項、第299 條第 1
項前段，毒品危害防制條例第10條第1 項，刑法第11條前段，判
決如主文。
本案經檢察官陳立興到庭執行職務。
中    華    民    國    99    年    11    月    9     日
                  刑事第五庭    法  官  黃柏霖
以上正本證明與原本無異。
如不服本判決應於收受判決後10日內向本院提出上訴書狀，並應
敘述具體理由；其未敘述上訴理由者，應於上訴期間屆滿後20日
內向本院補提理由書（均須按他造當事人之人數附繕本）「切勿
逕送上級法院」。
中    華    民    國    99    年    11    月    9     日
                                書記官  史安琪
附錄論罪科刑法條：毒品危害防制條例第10條第1項。
毒品危害防制條例第10條
施用第一級毒品者，處 6 月以上 5 年以下有期徒刑。
施用第二級毒品者，處 3 年以下有期徒刑。

司法院資訊處製作；財團法人民間司法改革基金會備份。
